【裁判字號】    95,上訴,2012
【裁判日期】    950630
【裁判案由】    毒品危害防制條例
【裁判全文】
臺灣高等法院刑事判決                95年度上訴字第2012號
上  訴  人  臺灣板橋地方法院檢察署檢察官
上  訴  人
即  被  告  甲○○
上列上訴人等因被告毒品危害防制條例案件，不服臺灣板橋地方
法院95年度訴字第317號，中華民國95年4月28日第一審判決（起
訴案號：臺灣板橋地方法院檢察署94年度毒偵字第7411號；併案
審理案號：臺灣板橋地方法院檢察署95年度毒偵字第933號 ）提
起上訴，暨移請併案審理（臺灣板橋地方法院檢察署95年度毒偵
字第1794、4029號，95年度偵字第3589、4029號），本院判決如
下：
    主  文
原判決撤銷。
甲○○連續施用第一級毒品，處有期徒刑壹年。
    事  實
一、甲○○曾於民國九十二年間因違反毒品危害防制條例案件，
    經臺灣板橋地方法院以九十二年度毒聲字第二九七九號裁定
    送勒戒處所觀察勒戒後，認有繼續施用毒品之傾向，該院復
    以九十二年度毒聲字第三二九九號裁定令入戒治處所施以強
    制戒治，嗣該院又以九十三年度毒聲字第六一三號裁定停止
    戒治所餘戒治期間付保護管束，甲○○乃於九十三年五月二
    十四日停止戒治出所，並於同年十月二十二日保護管束期滿
    而強制戒治執行完畢；臺灣板橋地方法院檢察署檢察官並於
    九十三年十二月二十日以九十三年度戒毒偵字第四三五號處
    分不起訴確定。甲○○猶不知悔改，竟於上開強制戒治執行
    完畢後五年內，復基於施用第一級毒品海洛因之概括犯意，
    於九十四年九月十八日起（起訴書略載為於九十四年九月十
    九日十七時五分許為警採尿前二十六小時內之某時），至九
    十五年二月十九日二十一時許止，連續在臺北縣板橋市「佳
    麗旅社」或其他不詳地點等處，以將海洛因摻水置入注射針
    筒加以注射於身體部位之方式，不定時連續施用海洛因多次
    。甲○○並於(一)九十四年九月十九日十五時三十分許，在臺
    北縣板橋市○○路○段防汛道路口為警查獲；(二)九十五年一
    月十六日二十時許，在臺北縣板橋市○○街六一號十三樓「
    環球旅社」二○八室內為警查獲；(三)九十五年二月十日二十
    時許，在臺北縣板橋市○○街二五號五樓及頂樓加蓋處為警
    查獲；(四)九十五年二月十九日十七時三十分許，在臺北縣永
    和市○○路八九一號十樓為警查獲。
二、案經臺北縣政府警察局板橋分局報請臺灣板橋地方法院檢察
    署檢察官偵查起訴，暨移請併案審理。
    理  由
一、前揭事實，業據上訴人即被告甲○○於警詢、偵查、原審及
    本院均供承不諱，且查：
  (一)被告於九十四年九月十九日十五時三十分許第一次為警查獲
    後，其採尿送驗結果，確呈嗎啡（即海洛因水解後之反應）
    反應，有臺北縣政府警察局板橋分局偵辦毒品危害防制條例
    案被移送人姓名及代碼對照表及台灣檢驗科技股份有限公司
    濫用藥物尿液檢驗報告各一紙在卷可稽（第一五九○三號偵
    卷一七、三七頁）。
  (二)被告於九十五年一月十六日二十時許第二次為警查獲後，其
    採尿送驗結果，確呈嗎啡（即海洛因水解後之反應）反應，
    有臺北縣政府警察局板橋分局偵辦毒品危害防制條例案被移
    送人姓名及代碼對照表及台灣檢驗科技股份有限公司濫用藥
    物尿液檢驗報告各一紙在卷可憑（第九三三號偵卷四一頁，
    原審卷四二頁）。
  (三)被告於九十五年二月十日二十時許第三次為警查獲後，其採
    尿送驗結果，確呈嗎啡（即海洛因水解後之反應）反應，有
    台灣檢驗科技股份有限公司濫用藥物尿液檢驗報告一紙在卷
    可佐（第四○二九號偵卷五頁）。
  (四)被告於九十五年二月十九日十七時三十許第四次為警查獲後
    ，其採尿送驗結果，確呈嗎啡（即海洛因水解後之反應）反
    應，有台灣檢驗科技股份有限公司濫用藥物尿液檢驗報告一
    紙在卷可佐（第一七九四號偵卷三四頁）。綜上各節，被告
    自白顯與事實相符，堪予採信。
  (五)又被告甲○○有如事實欄所載曾因施用毒品，施以觀察勒戒
    、強制戒治後，付保護管束，並於期滿後不起訴處分確定等
    情，有各該不起訴處分書及本院被告前案紀錄表等資料在卷
    可考。綜上所陳，本件事證明確，被告犯行堪以認定，應依
    法論科。
二、論罪科刑及原審判決撤銷部分：
  (一)核被告甲○○所為，係犯毒品危害防制條例第十條第一項施
    用第一級毒品之罪。其多次施用第一級毒品之犯行，時間緊
    接，犯罪構成要件相同，顯係基於概括犯意反覆為之，為連
    續犯，應論以一罪，並依法加重其刑。又其持有第一級毒品
    海洛因係供己施用，其持有第一級毒品之低度行為，應為施
    用第一級毒品之高度行為所吸收，不另論罪。
  (二)被告於九十四年九月十九日為警查獲並於當日經檢察官諭令
    限制住居而釋放後，迄九十五年二月十九日期間亦有多次施
    用第一級毒品海洛因之犯行部分，雖未据檢察官起訴，惟因
    與前開起訴論罪部分，有連續犯之裁判上一罪之關係，為起
    訴效力所及，本院自應併予審究。
  (三)原審以被告罪證明確，予以論罪科刑，固非無見。惟原判決
    未及就被告於九十五年一月十五日以後至同年二月十九日期
    間仍有施用毒品海洛因之部分一併審酌，自有未合。被告以
    原審量刑過重為由，提起上訴云云。然原審已審酌被告犯罪
    情狀各節，其量刑尚無違反比例原則或有失重之虞，被告上
    訴雖為無理由；惟檢察官提起上訴指摘原判決未及審酌此部
    分為不當，則為有理由，自應由本院將原判決予以撤銷改判
    。爰審酌被告之素行狀況、犯罪動機、手段、目的、所生危
    害及犯罪後態度等一切情狀，量處如主文第二項所示之刑，
    以示懲儆。
  (四)扣案如下述所載之物品，被告甲○○均否認為其所有：(1)九
    十四年九月十九日查獲之分裝勺一支、分裝袋七個、注射針
    筒一支等物，因無積極證據足以證明係被告所有供施用毒品
    海洛因犯罪所用之物；查獲之第二級毒品安非他命一小包（
    甲○○持有第二級毒品部分，業經臺灣板橋地方法院另案判
    處拘役在案），則與本案無關；(2)又九十五年一月十六日所
    查獲之毒品海洛因五包，則屬同案查獲之曾新春所有之物，
    此經曾新春供明在卷（第九三三號偵卷七頁），另查獲之安
    非他命一小包及吸食器、電子磅秤、分裝袋等物，均無積極
    證據足以證明係被告所有供施用毒品海洛因犯罪所用之物；
    (3)再九十五年二月十日所查獲之毒品海洛因一包、殘渣袋、
    注射針筒、分裝勺等物，亦無積極證據足以證明係被告所有
    供施用毒品海洛因犯罪所用之物；(4)另九十五年二月十九日
    所查獲之注射針筒等物，亦無積極證據足以證明係被告所有
    供施用毒品海洛因所用之物，爰均不在本案中併為沒收之諭
    知。
三、被告甲○○經合法傳喚，無正當理由不到庭，爰不待其陳述
    逕行判決。
四、據上論斷，應依刑事訴訟法第三百七十一條、第三百六十九
    條第一項前段、第三百六十四條、第二百九十九條第一項前
    段，毒品危害防制條例第十條第一項，刑法第十一條前段、
    第五十六條，判決如主文。
本案經檢察官呂丁旺到庭執行職務。
中    華    民    國    95    年    6     月   30    日
                  刑事第十八庭審判長法  官  溫耀源
                                    法  官  邱同印
                                    法  官  段景榕
以上正本證明與原本無異。
如不服本判決，應於收受送達後十日內向本院提出上訴書狀，其
未敘述上訴之理由者並得於提起上訴後十日內向本院補提理由書
（均須按他造當事人之人數附繕本）。
                                    書記官  陳靜姿
中    華    民    國    95    年    6     月   30    日
附錄：本案論罪科刑法條全文
毒品危害防制條例第十條
施用第一級毒品者，處六月以上五年以下有期徒刑。
施用第二級毒品者，處三年以下有期徒刑。


司法院資訊處製作；財團法人民間司法改革基金會備份。
